【裁判字號】    94,簡上,569
【裁判日期】    950214
【裁判案由】    傷害
【裁判全文】
臺灣板橋地方法院刑事判決             94年度簡上字第569號
上  訴  人
即  被  告  乙○○
上列上訴人因傷害案件，不服本院九十四年度簡字第三六０五號
中華民國九十四年八月三十日所為第一審簡易判決（聲請處刑案
號：臺灣板橋地方法院檢察署檢察官九十四年度偵字第三二０八
號【原審誤載為偵緝字，應予更正】），提起上訴，本院管轄第
二審之合議庭判決如下︰
    主  文
上訴駁回。
    事實及理由
一、本案經本院審理結果，認第一審以被告乙○○所為係犯刑法
    第二百七十七條第一項普通傷害罪，判處拘役五十日，並諭
    知如易科罰金之折算標準為三百元折算一日，其認事用法均
    無違誤，量刑亦屬適當，應予維持，並引用如附件第一審判
    決書記載之事實、證據及理由。
二、上訴人即被告乙○○上訴意旨略以：伊和告訴人甲○○只有
    互相叫罵、互相拉扯，伊並沒有毆打告訴人，伊認為施工現
    場之工人都是向告訴人領薪水的，他們的證言不可採云云。
    然查，前揭事實，業據告訴人甲○○在警詢時及偵審中指訴
    歷歷，其在本院審理時並結證稱：案發當日係因遠傳電信公
    司要來換裝三Ｇ，吊車來時，伊係在十二號屋內，聽到屋外
    很大聲，伊就趕快出去，而被告從另一個小巷子過來，一看
    到伊就打伊，伊被他打後就趕快跑回屋內等語，核與證人即
    遠傳電信公司之施工人員藍志明、曾參原、邱英俊、陳春成
    分別在警詢時及偵查中證述情節相符，且該四名證人係遠傳
    電信公司之施工人員，與告訴人並不相識亦無僱傭關係，在
    偵查中並均經具結擔保渠等證言之真實性，尚難認渠等之證
    言均屬迴護告訴人之詞，不可採信。又告訴人因被告之傷害
    行為，受有頭皮多處挫傷，前額五Ｘ五公分、二Ｘ二公分，
    後腦二Ｘ二公分，左肩、背部及左前胸挫鈍傷之傷害，復有
    告訴人於案發當日至長庚紀念醫院台北本院就診之診斷證明
    書一紙在卷可稽，是被告前開辯解，顯係事後避就卸責之詞
    ，委不足採。至被告雖聲請傳訊證人即該里里長戊○○、鄰
    居丙○○、丁○○，以證明其並未毆打告訴人等情，惟證人
    戊○○在本院審理時證稱：伊只記得有一天晚上吃過晚飯後
    ，因為基地台來施工，伊到現場時，有看到被告推告訴人一
    把等語；另證人丙○○證稱：最後一次吊車來裝設基地台時
    ，很多鄰居要去找告訴人，但告訴人不在等語；又證人丁○
    ○先係證稱：最後一次吊車來時，伊站在十二號之門口看，
    並沒有注意被告有無在場，也不記得有無看到告訴人等語，
    嗣又改稱：伊有看到被告在場，告訴人是站在被告旁邊附近
    ，他們二人間還有其他人，伊並沒有看到被告打告訴人等語
    ，惟與被告供述有與告訴人發生拉扯等情亦不相符，是依渠
    等之證述，尚無從證明被告並未毆打告訴人一事，自難為有
    利於被告之認定，附此敘明。
三、綜上，本件被告之前開傷害犯行，事證明確，洵堪認定。原
    審予以論罪科刑，其認事用法並無違誤，量刑亦屬適當，被
    告上訴意旨指摘原判決不當，提起上訴，為無理由，應予駁
    回。
據上論斷，應依刑事訴訟法第四百五十五條之一第一項、第三項
、第三百六十八條、第三百七十三條，判決如主文。
本案經檢察官魏正杰到庭執行職務。
中    華    民    國    95    年    2     月    14    日
                  刑事第八庭  審判長法  官  潘翠雪
                                    法  官  楊明佳
                                    法  官  王士珮
上列正本證明與原本無異。
本件不得上訴。
                                    書記官  程欣怡
中    華    民    國    95    年    2     月    14    日


司法院資訊處製作；財團法人民間司法改革基金會備份。
